【裁判字號】    97,抗,34
【裁判日期】    970613
【裁判案由】    本票裁定強制執行
【裁判全文】
臺灣臺南地方法院民事裁定                97年度抗字第34號
抗  告  人  廣昌加油站企業有限公司
法定代理人  乙○○
相  對  人  甲○○
上列抗告人因與相對人間本票裁定強制執行事件，對於中華民國
97年1月10日本院臺南簡易庭96年度票字第7726號 民事裁定提起
抗告，本院裁定如下：
    主    文
原裁定廢棄。
相對人在原法院之聲請駁回。
聲請及抗告程序費用新台幣參仟元由相對人負擔。
    理    由
一、相對人在原法院聲請意旨略以：相對人執有抗告人簽發如附
    表所示之本票2紙（以下簡稱系爭2紙本票），並免除作成拒
    絕證書， 詎屆期提示未獲付款，爰提出系爭2紙本票為憑，
    聲請原法院裁定許可強制執行等語。
二、抗告意旨略以： 系爭2紙本票債務與台灣雲林地方法院院96
    年度促字第19018號清償債務之支付命令為同一事件， 且該
    支付命令事件中，聲請人請求之金額尚有爭議，況聲請人並
    未向抗告人提示系爭2紙本票，請求廢棄原裁定等語。
三、按票據法第124條準用同法第95條規定， 本票雖有免除作成
    拒絕證書之記載，執票人仍應於所定期限內為付款之提示；
    如未踐行付款之提示，依票據法第124條準用第85條第1項規
    定，其行使追索權之形式要件未備，即不得聲請裁定准就本
    票票款為強制執行。要之，本票內記載免除作成拒絕證書者
    ，非謂執票人可不於所定期限內為付款之提示，僅主張執票
    人未為提示者，應負舉證之責而已。經查，相對人於本院調
    查時陳稱「……我們有提示，但他人不知道跑到哪裡去了…
    …」等語（見本院97年5月1日準備程序筆錄），顯見相對人
    並未依法持系爭2紙本票向抗告人為付款之提示。 是抗告人
    主張相對人並未依法於期限內持系爭2紙本票 向抗告人為付
    款之提示等語，為可採信。揆諸前揭說明，相對人聲請裁定
    准就系爭2紙本票之票款為強制執行，自難准許。 原法院未
    察，裁定准許相對人就系爭本票得強制執行，即有未洽。抗
    告意旨執此指摘原裁定不當，為有理由，應由本院予以廢棄
    ，並駁回相對人在原法院之聲請。
四、據上論結，本件抗告為有理由，依非訟事件法第46條、第21
    條第2項、第24條第1項， 民事訴訟法第495條之1第1項、第
    450條、第78條，裁定如主文。
中    華    民    國    97    年    6     月    13    日
                    民事第二庭  審判長法  官  楊 清 安
                                      法  官  蘇 正 賢
                                      法  官  王 獻 楠
┌──────────────────────────────────────────────────────┐
│附表：                                                                                      97年度抗字第34號│
├──┬──────┬────────┬────────┬───────┬───────┬───────┬──┤
│編號│發  票  日  │ 票  面  金  額 │ 請  求  金  額 │到    期    日│利 息 起 算 日│票  據  號  碼│備考│
│    │            │ （新  台  幣） │ （新  台  幣） │              │              │              │    │
├──┼──────┼────────┼────────┼───────┼───────┼───────┼──┤
│001 │96年3月20日 │2,000,000元     │                │96年6月20日   │96年6月20日   │0000000       │    │
├──┼──────┼────────┼────────┼───────┼───────┼───────┼──┤
│002 │96年7月27日 │5,000,000元     │                │96年9月27日   │96年9月27日   │246093        │    │
└──┴──────┴────────┴────────┴───────┴───────┴───────┴──┘
本裁定正本與原本相同。
本裁定不得再抗告。
中    華    民    國    97    年    6     月    13    日
                                      書記官  李 靜 怡


司法院資訊處製作；財團法人民間司法改革基金會備份。
